臺灣臺南地方法院刑事判決
110年度交易字第428號
公  訴  人  臺灣臺南地方檢察署檢察官
被      告  郭展佑

                    住臺南市○○區○○○路000巷0弄00號現（另案於法務部○○○○○○○○附設勒戒所）
上列被告因公共危險案件，經檢察官提起公訴（110年度撤緩偵
字第120號），被告於本院審理中就被訴事實為有罪之陳述，本
院裁定進行簡式審判程序，判決如下：
    主  文
郭展佑駕駛動力交通工具而吐氣所含酒精濃度達每公升零點二五
毫克以上，累犯，處有期徒刑陸月，併科罰金新臺幣壹萬元，有
期徒刑如易科罰金，罰金如易服勞役，均以新臺幣壹仟元折算壹
日。
    事實及理由
一、本件被告郭展佑所犯為死刑、無期徒刑、最輕本刑3年以上
    有期徒刑以外之罪，亦非屬高等法院管轄之第一審案件，其
    於準備程序進行中，就被訴事實為有罪之陳述，經告知簡式
    審判程序之旨，並聽取檢察官、被告之意見後，本院依刑事
    訴訟法第273條之1第1項裁定進行簡式審判程序，是本案之
    證據調查，依同法第273條之2規定，不受同法第159條第1項
    、第161條之2、第161條之3、第163條之1，及第164條至第1
    70條所規定證據能力認定及調查方式之限制，合先敘明。
二、本件犯罪事實及證據，均引用檢察官起訴書之記載（如附件
    ），並補述：證據部分補充「被告郭展佑於本院審理時之自
    白」。
三、論罪科刑：
(一)核被告郭展佑所為，係犯刑法第185條之3第1項第1款之駕駛
    動力交通工具而吐氣所含酒精濃度達每公升0.25毫克以上之
    罪。
(二)被告前有如起訴書所載之前科資料，於106年12月14日執行
    完畢等情，有臺灣高等法院被告前案紀錄表各1份在卷可查
    ，5年內再故意犯本件有期徒刑以上之罪，為累犯，本院參
    酌司法院釋字第775號解釋意旨，認本案與前案所犯之罪名
    相同，且被告係於前案執行完畢後未滿5年即再犯本案，可
    認其犯罪情節及惡性非輕，對於刑罰之反應力甚為薄弱，被
    告本案犯行仍有依前述規定加重本刑之必要，爰依刑法第47
    條第1項規定加重其刑。
(三)爰審酌被告除前揭構成累犯之不能安全駕駛致交通危險前科
    不重覆評價外，另有竊盜、數次不能安全駕駛致交通危險等
    案件，經本院判處罪刑確定，有前揭被告前案紀錄表在卷可
    佐，被告應知悉酒後不能駕駛動力交通工具及酒醉駕車之危
    險性，詎被告於飲酒後吐氣所含酒精濃度達每公升0.45毫克
    之情況下，猶騎乘普通重型機車行駛於公眾往來之道路上，
    顯見被告除漠視自己安危，尤枉顧法律禁止規範與公眾道路
    通行之安全，對交通往來已造成高度危險，幸未肇事，兼衡
    被告犯後坦承犯行，尚有悔意，自陳教育程度為國中肄業，
    入監前從事釘板模之工作，家裡有哥哥、母親、姪子之家庭
    生活狀況等一切情狀，量處如主文所示之刑，並諭知有期徒
    刑如易科罰金，罰金如易服勞役之折算標準，以資警惕。
據上論斷，應依刑事訴訟法第273條之1第1項、第299條第1項前
段、第310條之2、第454條第2項，刑法第185條之3第1項第1款、
第47條第1項、第41條第1項前段、第42條第3項前段，刑法施行
法第1條之1第1項，判決如主文。
本案經檢察官黃莉琄提起公訴，檢察官洪欣昇到庭執行職務。
中　　華　　民　　國　　110 　年　　11　　月　　29　　日
                  刑事第十三庭    法　官　王惠芬
以上正本證明與原本無異                                  
如不服本判決應於收受本判決後20日內向本院提出上訴書狀，並
應敘述具體理由。其未敘述上訴理由者，應於上訴期間屆滿後20
日內向本院補提理由書狀（均須按他造當事人之人數附繕本）「
切勿逕送上級法院」。
                                  書記官　陳杰瑞
中　　華　　民　　國　　110 　年　　11　　月　　29　　日
附錄本案論罪科刑法條：
中華民國刑法第185條之3
駕駛動力交通工具而有下列情形之一者，處2 年以下有期徒刑，
得併科20萬元以下罰金：
一、吐氣所含酒精濃度達每公升零點二五毫克或血液中酒精濃度
    達百分之零點零五以上。
二、有前款以外之其他情事足認服用酒類或其他相類之物，致不
    能安全駕駛。
三、服用毒品、麻醉藥品或其他相類之物，致不能安全駕駛。
因而致人於死者，處3年以上10年以下有期徒刑；致重傷者，處1
年以上7年以下有期徒刑。本院判決如下：
【附件】
臺灣臺南地方檢察署檢察官起訴書
                                  110年度撤緩偵字第120號
　　被　　　告　郭展佑　男　45歲（民國00年0月00日生）
　　　　　　　　　　　　住臺南市○○區○○○路000巷0弄0                            0號
　　　　　　　　　　　　國民身分證統一編號：Z000000000號
上列被告因公共危險案件，已經偵查終結，認應該提起公訴，茲
將犯罪事實及證據並所犯法條分敘如下：
　　　　    犯罪事實
一、郭展佑前因公共危險案件，經臺灣臺南地方法院判決判處有
    期徒刑6月確定，於民國106年12月14日徒刑執行完畢出監。
    詎其猶不知悔改，於109年1月7日13時許，在臺南市○○區○○○
    路000巷0弄00號住處飲用藥酒後，其吐氣所含酒精濃度已達
    每公升0.25毫克以上，竟不顧其注意力及操控力可能因酒精
    作用之影響而降低，仍於同日17時許，自上開地點騎乘車牌
    號碼000-000號普通重型機車上路。嗣於同日17時15分許，
    行經永康區中山南路與中央路口前時，因逆向行駛，為警攔
    檢，經警於同日17時41分許，測得其吐氣中所含酒精濃度達
    每公升0.45毫克，而查獲上情。
二、案經臺南市政府警察局永康分局移送偵辦。
　　　　　　證據並所犯法條
一、上揭犯罪事實，業據被告郭展佑於警詢及本署偵查中坦認不
    諱，且有臺南市政府警察局永康分局酒精測定紀錄表、財團
    法人台灣電子檢驗中心呼氣酒精測試器檢定合格證書、車輛
    詳細資料報表及臺南市政府警察局舉發違反道路交通管理事
    件通知單等各1紙可資佐證，足認被告之自白與事實相符，
    是其犯行堪以認
二、核被告所為，係犯刑法第185條之3第1項第1款之公共危險罪
    嫌。另被告於有期徒刑執行完畢後(有本署刑案資料查註紀
    錄表可稽)，5年以內故意再犯本件有期徒刑以上之同類型之
    罪，為累犯，請依法加重其刑。
三、依刑事訴訟法第251條第1項提起公訴。
　  此　致
臺灣臺南地方法院
中　　華　　民　　國　 110　　年　　4 　　月　　23　　日
                              檢察官  黃  莉  琄
本件證明與原本無異
中　　華　　民　　國　 110　　年　　4 　　月　　26　　日
                              書記官  施  建  丞
附錄本案所犯法條
中華民國刑法第185條之3
駕駛動力交通工具而有下列情形之一者，處 2 年以下有期徒刑
，得併科 20 萬元以下罰金：
一、吐氣所含酒精濃度達每公升零點二五毫克或血液中酒精濃度
    達百分之零點零五以上。
二、有前款以外之其他情事足認服用酒類或其他相類之物，致不
    能安全駕駛。
三、服用毒品、麻醉藥品或其他相類之物，致不能安全駕駛。
因而致人於死者，處 3 年以上 10 年以下有期徒刑；致重傷者
，處 1 年以上 7 年以下有期徒刑。
曾犯本條或陸海空軍刑法第 54 條之罪，經有罪判決確定或經緩
起訴處分確定，於五年內再犯第 1 項之罪因而致人於死者，處
無期徒刑或 5 年以上有期徒刑；致重傷者，處 3 年以上 10 年
以下有期徒刑。